【裁判字號】    88,交聲,600
【裁判日期】    890531
【裁判案由】    違反道路交通管理處罰條例聲明異議
【裁判全文】
臺灣臺北地方法院交通事件裁定                    八十八年度交聲字第六○○號
    異議人即
    受處分人  甲○○
右列受處分人因違反道路交通管理處罰條例案件，對於臺北市交通事件裁決所中華民
國八十八年十月廿一日所為之處分( 原處分案號：北市交裁駕字第22-192471 號 )聲
明異議，本院裁定如左：
        主      文
異議駁回。
        理      由
一、按汽車駕駛人，駕駛汽車拒絕接受「酒精濃度過量」測試之檢定者，處新臺幣六
    千元以上一萬二千元以下罰鍰，並當場禁止其駕駛及吊扣其駕駛執照六個月，道
    路交通管理處罰條例第三十五條第一項第三款前段定有明文。
二、本件受處分人即異議人甲○○於八十七年四月十七日凌晨一時五十分許，駕駛一
    輛車牌EZ-1540 號自用小客車，行經臺北縣汐止鎮○○路○段，為臺北縣警察局
    汐止分局警備隊長吳佐賢率隊執行路檢勤務之員警攔停，發現其全身酒味，走路
    明顯搖晃不穩，吳隊長即指揮陳維欽警員對其進行「酒精濃度過量」測試之檢定
    ，詎料甲○○竟拒絕接受「酒精濃度過量」測試之檢定，吳隊長親自與甲○○溝
    通無效，陳維欽警員以受處分人有違反道路交通管理處罰條例第三十五條第一項
    第三款之行為當場掣單舉發，惟受處分人拒絕簽收舉發違反道路交通管理事件通
    知單，經陳維欽警員在舉發通知單上載明受處分人拒絕簽收之事由後，依違反道
    路交通管理事件統一裁罰標準及處理細則第十一條第一項第一款規定，視為受處
    分人已經收受該紙舉發通知單。嗣受處分人於舉發通知單所載應到案日期前向原
    處分機關提出身訴，經原處分機關請舉發單位調查結果，仍認處分人確有前揭拒
    絕接受「酒精濃度過量」測試檢定之違規行為，原處分機關乃依道路交通管理處
    罰條例第三十五條第一項第三款規定，於八十八年十月廿一日裁處罰鍰新臺幣六
    千元並吊扣駕駛執照六個月。
三、訊據受處分人固不否認其駕駛該輛車牌EZ-1540 號自用小客車於前揭時地為警攔
    停並要求其作「酒精濃度過量」測試檢定之事實，惟矢口否認其當時曾有拒絕接
    受之情事，辯稱「本人係偉豐製麵廠股份有限公司員工，八十七年四月十七日當
    天因身體不適，擔心早上無法按時上班，所以凌晨駕車前往工廠過夜，途經汐止
    鎮○○路遇警臨檢，雖然本人沒有喝酒，仍然配合警方人員進行三次吐氣測試，
    但並無酒精濃度反應，惟警方人員竟稱本人不配合測試，也不相信本人當日身體
    不適，逕自開單舉發」云云，並提出臺北市立忠孝醫院八十七年四月十七日出具
    之「上呼吸道感染」診斷證明書影本一紙為證。經查：證人( 舉發員警 )陳維欽
    、吳佐賢於本院調查中，就「受處分人於前揭時地為警攔停時，全身酒氣且步履
    不穩，僅出示駕駛執照，但拒絕出示行車執照及車籍資料，在該處警方人員路檢
    點大呼小叫，聲稱其並未酒醉，警方執法不公，對於員警請其不要開車改搭計程
    車之建議置之不理，逕自駕車離去後，旋又駕車至隊部( 臺北縣警察局汐止分局
    警備隊 )理論，但仍然拒絕酒精濃度過量測試檢定。受處分人並未接受任何一次
    酒精濃度過量測試之檢定，其自稱已測試三回均無反應壹節與事實不符」等情綦
    詳，載明筆錄在卷可稽，並有證人陳維欽警員於八十七年五月十八日填具之「違
    反道路交通管理事件調查表」影本一件在卷可稽。況查受處分人於八十七年四月
    十七日當日身體不適，本應留在家中就寢，即使要至其任職之工廠過夜，亦應提
    早前往，豈有深夜( 凌晨一時許 )抱病獨自駕車之理？縱然受處分人當日身體不
    適或曾前往臺北市立忠孝醫院求診，亦僅係「上呼吸道感染」症候，尚難據為拒
    絕「酒精濃度過量」測試( 測試其吐氣所含酒精成份 )之理由。況查交通警察掣
    單舉發違反道路交通管理處罰條例所列之違規事實，本質上為行政處分，係公務
    員基於職務上之權力，依法就特定之具體事件所為之具公法上效果之單方面行政
    行為，基於公務員為公法上行為具有公信力之原則，該行政行為當可被推定為真
    正，其據以依法處分之事實認定亦為正確無誤。本件受處分人空言否認拒絕「酒
    精濃度過量」測試之檢定，且稱其當日已經測試三回均無反應云云，均無非係卸
    責之詞，不足採信。本件受處分人違規事證明確，其有舉發通知單所載之違規行
    為堪以認定。從而原處分機關依道路交通管理處罰條例第三十五條第一項第三款
    規定，從輕裁處受處分人罰鍰新臺幣六千元並吊扣駕駛執照六個月，核無違誤，
    本件受處分人之異議為無理由，自應將其異議駁回。
據上論斷，應依道路交通案件處理辦法第十九條，裁定如主文。
中      華      民      國    八  十  九    年     五     月    卅一    日
                          臺灣臺北地方法院交通法庭
                                  法  官  鍾    華
右正本證明與原本無異。
如不服本裁定，應於裁定送達後五日內向本院提出抗告狀。
                                  書記官  黃 繡 琴
中      華      民      國    八  十  九    年     六     月    五      日


司法院資訊處製作；財團法人民間司法改革基金會備份。
